【裁判字號】    90,上易,730
【裁判日期】    900427
【裁判案由】    侵占
【裁判全文】
臺灣高等法院刑事判決                  九十年度上易字第七三號
    上  訴  人
    即  被  告  甲○○
右上訴人因侵占案件，不服臺灣板橋地方法院八十九年度自字第三四○號中華民國八
十九年十二月十九日第一審判決，提起上訴，本院判決如左：
    主      文
上訴駁回。
    事      實
一、甲○○於民國（下同）八十九年三月二十日起，經其受僱之丙○○○股份有限公
    司（下稱鴻銳公司），派駐在台北縣中和市○○路七十一之七號「冠德住易社區
    」擔任代理總幹事，負責以鴻銳公司名義，向住戶收取管理費用、住戶裝潢保證
    金、社區汽車停車費等費用，並加以保管，為從事業務之人。嗣甲○○竟基於意
    圖為自己不法所有之概括犯意，連續自八十九年五月起至六月中旬某日止，分五
    、六次，在上開社區將其所保管之社區費用，變異為所有之意思，侵占入己花用
    ，共計侵占新台幣（下同）二十三萬一千二百三十七元。
二、案經鴻銳公司提起自訴。
    理      由
一、右揭事實，業據上訴人即被告甲○○於原審坦承不諱，核與自訴人代表人乙○○
    到庭指述情節相符，並有被告人事資料卡、自白書、自訴人公司八十九年九月七
    日鴻字第ＯＯ一號函、經濟部公司執照、營利事業登記證、社區留駐服務契約書
    、被告人事履歷表在卷可稽。被告於本院審理時改稱：伊只侵占二、三萬元云云
    ，核與事實不符，顯係卸責之語，不足採信。本件事證明確，被告犯行洵堪認定
    。
二、核被告所為，係犯刑法第三百三十六條第二項之業務侵占罪。被告所為數次侵占
    行為，時間緊接，所犯罪名相同，顯係出於概括之犯意為之，為連續犯，爰依刑
    法第五十六條之規定以一罪論，並加重其刑。原審同此事實認定，依刑法第五十
    六條、第三百三十六條第二項、罰金罰鍰提高標準條例第一條前段之規定，並審
    酌被告僅因經濟狀況不佳，即利用職務之便，侵占社區管理費用之犯罪動機、目
    的、手段、侵占金額高達二十餘萬，犯罪所生損害非輕，犯後未能與自訴人達成
    和解，分文未償，態度並非良好等一切情狀，量處有期徒刑八月，並說明被告雖
    未曾受有期徒刑以上刑之宣告，然其未能賠償自訴人之損害，不宜宣告緩刑，其
    認事用法及量刑均無不當，被告上訴意旨以伊侵占金額只有二、三萬元，原判決
    量刑過重云云，核無理由，應予駁回。
據上論斷，應依刑事訴訟法第三百六十八條，判決如主文。
中    華    民    國      九十    年      四        月    二十七        日
                            臺灣高等法院刑事第八庭
                                審判長法  官  蔡  秀  雄
                                      法  官  楊  炳  禎
                                      法  官  沈  宜  生
右正本證明與原本無異。
不得上訴。
                                      書記官  楊  翠  明
中    華    民    國      九十    年      四        月     三十         日
附錄本判決論罪科刑法條：
刑法第三百三十六條
對於公務上或因公益所持有之物，犯前條第一項之罪者，處一年以上、七年以下有期
徒刑，得併科五千元以下罰金。
對於業務上所持有之物，犯前條第一項之罪者，處六月以上五年以下有期徒刑，得併
科三千元以下罰金。


司法院資訊處製作；財團法人民間司法改革基金會備份。
